Minutes et répertoires du notaire Auguste de FAUCOMPRET, 13 juin 1800 - 27 septembre 1814 (étude VIII)
Archives nationales
- Répertoire(s) de Auguste de FAUCOMPRET, 1718 - 1826; MC/RE/VIII/10, MC/RE/VIII/12 - MC/RE/VIII/19/B
  - Répertoire. an XI, vendémiaire - an XIV, nivôse, 2 vendémiaire an XI (24 septembre 1802) - 10 nivôse an XIV (1805); MC/RE/VIII/14
    - Inventaire après décès de Mr Cormillot., 10 frimaire an XII (2 décembre 1803)
      inventaire après décès; Cormillot
    - Inventaire après décès de Mme Coulon, épouse de Mr Longuat., 7 nivôse an XII (29 décembre 1803)
      inventaire après décès; Coulon, Melle; Longuat, M.
    - Inventaire après décès de Mme Perrot, épouse de Mr Fontet., 11 nivôse an XII (2 janvier 1804)
      Ensuite d'un procès verbal du 7 nivôse an 12.
      inventaire après décès; Perot, Mme; Fontet, M.
    - Inventaire avant divorce entre Mr Artot, et Mme Boudier., 11 nivôse an XII (2 janvier 1804)
      inventaire; Artot; Boudier
    - Inventaire après décès de Mr Garnier., 13 nivôse an XII (4 janvier 1804)
      inventaire après décès; Garnier, M.
    - Inventaire après décès de Mme Lebastier., 2 pluviose an XII (23 janvier 1804)
      inventaire après décès; Lebastier
    - Inventaire après divorce entre Mr Gervais et de Mme Bertier., 3 pluviose an XII (24 janvier 1804)
      Ensuite d'un procès verbal du 15 nivôse an 12.
      inventaire; Gervais; Bertier
    - Inventaire après décès de Mr France de Saint-Quentin., 4 pluviose an XII (25 janvier 1804)
      inventaire après décès; France de Saint-Quentin
    - Inventaire après décès de Mr Guinot., 27 pluviose an XII (17 février 1804)
      inventaire après décès; Guinot
    - Inventaire après décès de Mr Lecomte., 14 ventôse an XII (5 mars 1804)
      inventaire après décès; Lecomte, M.
    - Inventaire après décès de Mr Dautel., 23 ventôse an XII (14 mars 1804)
      inventaire après décès; Dautel
    - Inventaire après décès de Mr Girardeau., 29 germinal an XII (19 avril 1804)
      inventaire après décès; Girardeau
    - Inventaire après décès de Mme Mistou., 8 floréal an XII (28 avril 1804)
      inventaire après décès; Mistou
    - Inventaire après décès de Mme veuve Lamy., 29 floréal an XII (19 mai 1804)
      inventaire après décès; Lamy
    - Inventaire après décès de Marin Carchereux., 10 prairial an XII (30 mai 1804)
      inventaire après décès; Carchereux, Marin
    - Inventaire après décès de Marie-Angélique Marais, épouse de Pierre-Etienne Marais., 13 messidor an XII (2 juillet 1804)
      inventaire après décès; Marais, Marie-Angélique; Marais, Pierre-Etienne
    - Inventaire après décès de Mme Roch., 6 thermidor an XII (25 juillet 1804)
      inventaire après décès; Roch, Mme
    - Inventaire après décès de Mme Liamourt, épouse de Mr Roch., 12 thermidor an XII (31 juillet 1804)
      inventaire après décès; Liamourt, Melle; Roch, M.
    - Inventaire après décès de Melle Masson., 4 fructidor an XII (22 août 1804)
      inventaire après décès; Masson
    - Inventaire après décès de Mme Basset, épouse de Mr Damien., 21 fructidor an XII (8 septembre 1804)
      inventaire après décès; Basset, Mme; Damien, M.
    - Inventaire après décès de Nicolas Vitel., 17 vendémiaire an XIII (9 octobre 1804)
      inventaire après décès; Vitel, Nicolas
    - Inventaire après décès de Marie-Isabelle-Victoire-Josephe Garnier, épouse divorcée de Mr Dubarail, place des Vosges, n° 289., 21 brumaire an XIII (12 novembre 1804)
      inventaire après décès; Vosges (place des); Garnier, Marie-Isabelle-Victoire; Dubarail
    - Procès verbal tendant à inventaire après le divorce de Antoinette-Françoise Leroy, avec André-Edmé Demarquet, rue Jacob n° 5., 16 frimaire an XIII (7 décembre 1804)
      procès-verbal; inventaire; Jacob (rue); Leroy, Antoinette-Françoise; Demarquet, André-Edmé
    - Inventaire après décès de Barthélémy Chossinon, marchand épicier., 30 frimaire an XIII (21 décembre 1804)
      inventaire après décès; Chossinon, Barthélémy; commerçant
    - Inventaire après décès de Mr Nanterme., 3 pluviose an XIII (23 janvier 1805)
      inventaire après décès; Nanterme, M.
    - Inventaire après décès de Julienne-Simone Arros, épouse de Pierre Lissere, cordonnier, rue des Ciseaux, n° 461., 4 pluviose an XIII (24 janvier 1805)
      inventaire après décès; Ciseaux (rue des); Arros, Julienne-Simone; cordonnier
    - Inventaire après décès de Marie-Antoinette Maquet, épouse de Ancelme-Louis-Bernard Bréchillet Jourdain, chirurgien dentiste, quai des Grands Augustins, n° 42., 23 pluviose an XIII (12 février 1805)
      inventaire après décès; Grands-Augustins (quai des); Maquet, Marie-Antoinette; chirurgien dentiste
    - Inventaire après décès de Emée Journaud, veuve de Etienne Clément., 1er ventôse an XIII (20 février 1805)
      inventaire après décès; Journaud, Emée; Clément, Etienne
    - Inventaire après décès de Marie-Joséphine Daniel, épouse de Pierre-Charles Pommier, marchand chapelier, rue Childebert, n° 911., 3 ventôse an XIII (22 février 1805)
      inventaire après décès; Childebert (rue); Daniel, Marie-Joséphine; Pommier, Pierre-Charles; fabricant d'accessoires vestimentaires
    - Inventaire après décès de Prosper Parent, employé à la Préfecture de police, rue Guizarde, n° 218., 11 ventôse an XIII (2 mars 1805)
      inventaire après décès; Guisarde (rue); Parent, Prosper
    - Inventaire après décès de Mme veuve Durey de Meynières Drugeard., 17 ventôse an XIII (8 mars 1805)
      inventaire après décès; Durey de Meynières Drugeard
    - Inventaire après décès de Henriette-Etiennette Guilbart, épouse de Jean-Pierre Mautaudon., 22 ventôse an XIII (13 mars 1805)
      inventaire après décès; Guilbart, Henriette-Etiennette; Mautaudon, Jean-Pierre
    - Inventaire après décès de Jean-Henri Masert Delatude., 5 germinal an XIII (26 mars 1805)
      inventaire après décès; Masert Delatude, Jean-Henri
    - Inventaire après décès de Charlemagne Caumartin., 6 germinal an XIII (27 mars 1805)
      inventaire après décès; Caumartin, Charlemagne
    - Inventaire après décès de Jean Girardeau, officier de santé, au Bourget., 16 floréal an XIII (6 mai 1805)
      inventaire après décès; Le Bourget (Seine-Saint-Denis); Girardeau, Jean; médecin
    - Inventaire après décès de Mr Tripier, propriétaire, à Noisy-le-Sec (Seine-Saint-Denis)., 20 floréal an XIII (10 mai 1805)
      inventaire après décès; Noisy-le-Sec (Seine-Saint-Denis); Tripier
    - Inventaire après divorce de Antoine Laboutvanne, marchand épicier, rue de la Boucherie au Gros Caillou, n° 135, et de Marie-Anne-Catherine Fouettet, son épouse, rue et hôtel de Richelieu, n° 299., 21 floréal an XIII (11 mai 1805)
      inventaire; Laboutvanne, Etienne-Antoine; Fouettet, Marie-Anne-Catherine; commerçant
    - Inventaire après décès de Catherine-Geneviève Bret, épouse de Jean-Baptiste Buffet., 11 prairial an XIII (31 mai 1805)
      inventaire après décès; Bret, Catherine-Geneviève; Buffet, Jean-Baptiste
    - Inventaire après décès de Marguerite Demoulins, fille majeur., 13 messidor an XIII (2 juillet 1805)
      inventaire après décès; Demoulins, Marguerite
    - Inventaire après décès de Jacques-Urbain Canuet, chirurgien rue Saint-Sauveur, n° 33., 7 thermidor an XIII (26 juillet 1805)
      inventaire après décès; Saint-Sauveur (rue); Canuet, Jacques-Urbain; chirurgien
    - Inventaire après décès de Anne-Angélique Collet, épouse de Michel Fromage, à Livry., 6 fructidor an XIII (24 août 1805)
      inventaire après décès; Livry-Gargan (Seine-Saint-Denis); Collet, Anne-Angélique; Fromage, Michel
    - Inventaire après décès de Elisabeth Stock, épouse de Jean-Jacques Gachot, marchand boucher, rue de la Chaumière, n° 3., 18 fructidor an XIII (5 septembre 1805)
      inventaire après décès; Chaumière (rue de la); Stock, Elisabeth; Gachot, Jean-Jacques; boucher
    - Inventaire après décès de Bénédict-Alphonse Nicollet, graveur, rue Saint-André des Arts, n° 76., 23 fructidor an XIII (10 septembre 1805)
      inventaire après décès; Saint-André-des-Arts (rue); Nicollet, Bénédict-Alphonse; graveur
    - Inventaire après décès de Claude Clément., 29 fructidor an XIII (16 septembre 1805)
      inventaire après décès; Clément, Claude
    - Inventaire après décès de Marie-Jeanne Heron, veuve en 1ères noces de Louis Fatou, et veuve en 2èmes noces de Pierre-Jean-Baptiste Gautier., 30 fructidor an XIII (17 septembre 1805)
      inventaire après décès; Heron, Marie-Jeanne; Gautier, Pierre-Jean-Baptiste; Fatou, Louis
    - Inventaire après décès de Julien Leclaire, plâtrier, à la Petite-Villette., 12 frimaire an XIV (3 décembre 1805)
      inventaire après décès; La Villette (ancienne commune); Leclaire, Julien; maçon
  - Répertoire. 1806, 1er janvier - 1807, 9 avril, 1er janvier 1806 - 9 avril 1807; MC/RE/VIII/15
    - Inventaire après décès de Charlotte Rolland de Saulx, veuve en 1ères noces de François-Nicolas de Namuroy, et épouse en 2ndes de François-Joseph Gratet du Bouchage, général de division., 6 janvier 1806
      inventaire après décès; Rolland de Saulx, Charlotte; Gratet du Bouchage, François-Joseph; Namuroy, François-Nicoals de; officier général
    - Notoriété après décès de Odo Briquet, ancien avocat, 13 janvier 1806
      notoriété; Briquet, Odo; avocat
    - Inventaire après décès d'Adélaïde-Françoise-Jeanne Delaguette, épouse de Jacques-François Bidault, 23 janvier 1806
      inventaire après décès; Delaguette, Adélaïde-Françoise-Jeanne; Bidault, Jacques-François
    - Inventaire après décès de Guillaume Planat, propriétaire, rue Neuve-des-Mathurins n°24, 3 février 1806
      Neuve-des-Mathurins (rue); Planat, Guillaume
    - Inventaire après décès de François-Brice Pajot, chaudronnier, cour du Dragon, faubourg Saint-Germain., 7 février 1806
      inventaire après décès; Dragon (cour du); Saint-Germain (faubourg); Pajot, François-Brice; forgeron
    - Notoriété après décès de Marie-Adélaïde Cliquet, veuve de Humbert-Joseph Vinoix, rue de Lille, n° 560., 19 février 1806
      notoriété; Lille (rue de); Cliquet, Marie-Adélaïde; Vinoix, Humbert-Joseph
    - Inventaire après décès de Jean-Marie-Julien Chastelet, ancien marchand à La Ferté-sous-Jouarre, demeurant à Paris, rue de Buci, n° 28., 5 mars 1806
      inventaire après décès; La Ferté-sous-Jouarre (Seine-et-Marne); Buci (rue de); Chastelet, Jean-Marie-Julien; commerçant
    - Notoriété après décès de Marie-Geneviève Riberot, veuve d'Alexis Leroux, 8 mars 1806
      notoriété; Vieilles-Tuileries (rue des); Riberot, Marie-Geneviève; Leroux, Alexis
    - Notoriété après décès de Mathieu Coin, rentier à Sauvain., 14 mars 1806
      notoriété; Sauvain (Loire); Coin, Mathieu
    - Inventaire après décès de Catherine-Julienne Desprez, veuve de Philippe Lombard, demeurant rue de Sèvres n°79, 15 mars 1806
      inventaire après décès; Sèvres (rue de); Desprez, Catherine-Julienne; Lombard, Philippe
    - Notoriété après décès de Madeleine-Etiennette Marc, veuve de Bernard Damestoy., 1er avril 1806
      notoriété; Marc, Madeleine-Etiennette; Damestoy, Bernard
    - Inventaire après décès de Marie-Magdelaine-Scholastique Beury, épouse de Pierre Maupas, ancien négociant, demeurant à Paris rue Sainte-Apolline porte Saint Martin, n°7, division des Gravilliers, 8 avril 1806
      inventaire après décès; Saint-Martin (porte); Sainte-Apolline (rue); Beury, Marie-Madelaine-Scholastique; Maupas, Pierre; négociant
    - Procès-verbal de carence après décès de Geneviève Riberot, veuve de Alexis Leroux., 18 avril 1806
      Riberot, Geneviève; Leroux, Alexis
    - Inventaire après décès de Marie-Jeanne Paris, veuve en premières noces de Gabriel Dumetz et en secondes de Jean Girardeau, 3 mai 1806
      inventaire après décès; Paris, Marie-Jeanne; Girardeau, Jean; Dumetz, Gabriel
    - Inventaire après décès de Nicolas-Marcel Cottereau, doreur et argentier, 19 mai 1806
      inventaire après décès; Cottereau, Nicolas-Marcel; économe; décorateur
    - Notoriété après décès de Anne-Jean-Louis Leharivel, commandant de compagnie., 21 mai 1806
      notoriété; Leharivel, Anne-Jean-Louis
    - Inventaire après décès de Michel-Henry Michelon, secrétaire de l'Etat civil du huitième arrondissement. Helène-Marguerite Mercier, sa veuve., 23 mai 1806
      inventaire après décès; Michelon, Michel-Henri; Mercier, Hélène-Marguerite; secrétaire; fonctionnaire
    - Inventaire après décès de Michel-Henri Michelon, secrétaire de l'Etat Civil, dans le 8ème arrondissement., 23 mai 1806
      inventaire après décès; Michelon, Michel-Henri; secrétaire; fonctionnaire
    - Inventaire après décès de Richard-Vincent Cellier, ancien corroyeur, rue Tireboudin, n° 10., 23 mai 1806
      inventaire après décès; Tireboudin (rue); Cellier, Richard-Vincent; tanneur
    - Inventaire après décès de Pierre Breton, marchand boucher, 30 mai 1806
      inventaire après décès; Breton, Pierre; boucher
    - Inventaire après décès de Jean-Joseph Ouvrard., 10 juillet 1806
      Mention au répertoire: 'Drugeon' (étude XLVI).
      inventaire après décès; Ouvrard, Jean-Joseph
    - Inventaire après décès de Marguerite-Anne-Victoire Lepot, épouse de Louis Le Chevalier Froideville, conservateur des hypothèques à Saint Denis, 10 juillet 1806
      inventaire après décès; Saint-Denis (Seine-Saint-Denis); Lepot, Marguerite-Anne-Victoire; Lechevalier Froideville, Louis
    - Procès-verbal tendant à Inventaire après décès de Marie- Marguerite-Gabrielle Lesage, épouse d'Antoine Moilliet, employé, rue du Vieux-Colombier, n° 18., 29 septembre 1806
      inventaire après décès; Vieux-Colombier (rue du); Lesage, Marie-Marguerie-Gabrielle; Moilliet, Antoine
    - Inventaire après décès de Marie-Jeanne Demart, épouse de Jean-François Denis, formier, demeurant rue du Coeur Volant, n° 10, 10 novembre 1806
      inventaire après décès; Demart, Marie-Jeanne; Denis, Jean-François
    - Inventaire après décès d'Eloy-Nicolas-Marie Miroir, négociant, demeurant rue de Jouy, n°11, division de la Fidélité, 16 janvier 1807
      inventaire après décès; Jouy (rue de); Miroir, Eloi-Nicolas-Marie; négociant
    - Inventaire après décès d'Adélaïde-Françoise-Jeanne De Laguette, épouse séparée quant aux biens de Jean-François Bidault, receveur de la loterie impériale, demeurant rue du faubourg Saint-Honoré, n°45, 23 janvier 1807
      inventaire après décès; Faubourg-Saint-Honoré (rue du); Delaguette, Adélaïde-Françoise-Jeanne; Bidault, Jean-François; percepteur
    - Inventaire après décès de Jeanne-Catherine Maquet, épouse divorcée de Charles Anquetil, demeurant rue Mouffetard, n°97, 26 janvier 1807
      inventaire après décès; Mouffetard (rue); Maquet, Jeanne-Catherine; Anquetil, Charles
    - Inventaire après décès de Catherine Phelup, épouse de Jean-Joseph Cauvin, marchand épicier, demeurant rue de Bussy, n°42, 16 février 1807
      inventaire après décès; Buci (rue de); Phelup, Catherine; Cauvin, Jean-Joseph; commerçant
    - Inventaire après décès de Sébastien Scanse, rentier, demeurant rue Saint-Jacques, n°218, 19 février 1807
      inventaire après décès; Saint-Jacques (rue); Scanse, Sébastien
  - Répertoire. 1807, 10 avril - 1810, 19 mai, 10 avril 1807 - 19 mai 1810; MC/RE/VIII/16
    - Inventaire après décès de Michel Fromage, mercier et fayancier à Livry (Seine et Oise), 14 avril 1807
      MC/RE/VIII/16
      inventaire après décès; Livry-Gargan (Seine-Saint-Denis); Fromage, Michel; porcelainier; commerçant
    - Inventaire après décès d'Augustin-Honoré Lefebvre de Chasles, demeurant à Paris rue Ferou n°14, 11 mai 1807
      inventaire après décès; Férou (rue); Lefebvre de Chasles, Augustin-Honoré
    - Inventaire après décès de Paule-Louise-Germaine Desloges, femme de Jean-François-Victor Dorlé, maître charcutier demeurant rue des Saint Pères, n°25, 22 mai 1807
      inventaire après décès; Saints-Pères (rue des); Desloges, Paule-Louise-Germaine; Dorlé, Jean-François-Victor; charcutier
    - Inventaire après décès de Marie-Elizabeth Hitscheler ou Hitschler, veuve de Monsieur Claude Clément, 1er juin 1807
      inventaire après décès; Hitscheler, Marie-Elizabeth; Clément, Claude; Hitschler, Marie-Elisabeth
    - Inventaire après décès de Louis-François-Gabriel Debout, limonadier demeurant rue de Thionville, n°8, 10 juin 1807
      inventaire après décès; Thionville (rue de); Debout, Louis-François-Gabriel; restaurateur
    - Inventaire après décès de Marie-Catherine-Joséphine d'Asselborne, épouse de Denis Levaillant d'Hautecourt, 20 juin 1807
      inventaire après décès; Asselborne (d'), Marie-Catherine-Joséphine; Levaillant D'Hautecourt, Denis
    - Inventaire après décès de Charles-Alexandre Bernard, dit Bernardy, et Marie-Anne-Florence Renau, dite Marie-Anne Chaumont son épouse, demeurant à Paris rue de Vaugirard, n°30, 25 août 1807
      inventaire après décès; Vaugirard (rue de); Bernard dit Bernardy, Charles-Alexandre; Renau dite Chaumont, Marie-Anne-Florence; Bernardy, Charles-Alexandre; Chaumont, Marie-Anne
    - Inventaire après décès de Edmé Chartrier, épouse d'Henry Yard, tourneur en ivoire, demeurant rue Royale, n°15, cour Saint Martin, 15 septembre 1807
      inventaire après décès; Royale (rue); Saint-Martin (cour); Chartrier, Edmé; Yard, Henri; tourneur
    - Inventaire après décès de Joseph-Etienne Tripat ou Trépot et Marie-Jeanne Maillet, son épouse, 25 janvier 1808
      inventaire après décès; Tripat, Joseph-Etienne; Maillet, Marie-Jeanne; Trépot, Joseph-Etienne
    - Inventaire après décès de Laurent-François Jollivet, compagnon ébéniste, et de Jean-Guillaume Charbaut, marchand de volailles, 9 février 1808
      inventaire après décès; Jollivet, Laurent-François; Charbaut, Jean-Guillaume; volailler; ébéniste
    - Inventaire après décès d'Elisabeth-Aline-Louise Bernard, veuve de Jean-Baptiste de Chabanne, 16 février 1808
      inventaire après décès; Bernard, Elisabeth-Aline-Louise; Chabanne, Jean-Baptiste de
    - Inventaire après décès de Joseph Gaudé, propriétaire., 24 février 1808
      inventaire après décès; Gaudé, Joseph
    - Inventaire après décès de Nicolas Marais, fabricant de couvertures, demeurant carré et porte Saint-Denis, n°406, 14 mars 1808
      inventaire après décès; Saint-Denis (porte); Marais, Nicolas
    - Inventaire après décès de Pierre-Honoré Roux, demeurant rue Saint-Guillaume, n°38, 21 mars 1808
      inventaire après décès; Saint-Guillaume (rue); Roux, Pierre-Honoré
    - Inventaire après décès de Michel-Pierre Dupont, demeurant rue de Perpignan, n°12, 31 mars 1808
      inventaire après décès; Perpignan (rue de); Dupont, Michel-Pierre
    - Inventaire après décès d'Antoinette-Madeleine Bonnette, épouse de Léon-Louis Bourtin, employé aux postes, demeurant rue du pot de fer, n° 5, 14 avril 1808
      inventaire après décès; Pot-de-Fer (rue du); Bonnette, Antoinette-Madeleine; Bourtin, Léon-Louis
    - Inventaire après décès de François Desales Beville, 9 mai 1808
      inventaire après décès; Desales Beville, François
    - Inventaire après décès de Jacques-Rémy Critot, marchand de draps, demeurant rue de Bussy, n°8, faubourg Saint-Germain, 27 juin 1808
      inventaire après décès; Buci (rue de); Critot, Jacques-Rémi; négociant
    - Inventaire après décès de Louis-Dominique Dignes Latouche, à la requête de sa veuve Marie-Marguerite Cottereau sa veuve, demeurant rue du Temple, n°101, 30 juin 1808
      inventaire après décès; Temple (rue du); Dignes Latouche, Louis-Dominique; Cottereau, Marie-Marguerite
    - Inventaire après décès de Marguerite Thiebaut, veuve de Jacques Fleury., 11 juillet 1808
      inventaire après décès; Thiebaut, Marguerite; Fleury, Jacques
    - Inventaire après décès de Jacques-Philippe Philippes, employé, à la requête de Jeanne-Thérèse Banizette, sa veuve, demeurant rue de Verneuil, n° 35., 15 juillet 1808
      inventaire après décès; Verneuil (rue de); Philippes, Jacques-Philippe; Banizette, Jeanne-Thérèse
    - Inventaire après décès de Marie-Anne Boullanger, divorcée de Charles Gayant imprimeur en taille douce, demeurant rue de Seine Saint-Germain, n°30., 12 août 1808
      inventaire après décès; Seine (rue de); Boullanger, Marie-Anne; Gayant, Charles; imprimeur
    - Inventaire après décès de Thomas Geoffroy, négociant, à la requête de Marie-Anne Bellon sa veuve, rue Bonconseil, n° 20 bis., 15 septembre 1808
      inventaire après décès; Geoffroy, Thomas; Bellon, Marie-Anne; négociant
    - Inventaire après décès de François-Emmanuel de Capendu de Boursonne, à la requête de Charlotte-Eugénie de Capendu de Boursonne, épouse d'Octave-César-Alexandre-Joseph-Marie de Nedouchel, propriétaire demeurant à Tournay, 29 septembre 1808
      inventaire après décès; Tournai (Belgique); Capendu de Boursonne (de), François-Emmanuel; Capendu de Boursonne, Charlotte-Eugénie; Nedouchel, Octave-César-Alexandre-Joseph-Marie de
    - Quittance du prix du palais de la Légion d'honneur., 6 octobre 1808
      Actes signalés par Thierry Boudignon, 2003-2012 (base de données migrée: voir contexte dans le Plan d’orientation général - Notaires de Paris, guides thématiques du Minutier).
      Date de création de la notice: 2007
      quittance; Légion d'honneur (palais de la)
    - Inventaire après décès de Catherine Maigrot, veuve de Jacques Marie., 15 octobre 1808
      inventaire après décès; Maigrot, Catherine; Marie, Jacques
    - Inventaire après décès de Jean-André Caput, fabricant d'encre d'imprimerie, à la requête de Marguerite-Françoise Denoel, sa veuve, demeurant rue Saint-Jean de Beauvais, n° 9., 17 octobre 1808
      inventaire après décès; Jean-de-Beauvais (rue); Caput, Jean-André; Denoel, Marguerite-Françoise
    - Inventaire après décès de Barthélemy Billaux, rentier, à la requête de Jeanne Coigné, sa veuve, rue Neuve Saint-Roch, n°5., 19 octobre 1808
      inventaire après décès; Neuve-Saint-Roch (rue); Billaux, Bathélemy; Coigné, Jeanne
    - Inventaire après décès de Jean-Louis Krettly, marchand épicier, à la requête de Thérèse Caron, sa veuve, demeurant rue du Temple, n°111, division de l'Homme Armé., 29 octobre 1808
      inventaire après décès; Temple (rue du); Krettly, Jean-Louis; Caron, Thérèse; commerçant
    - Inventaire après décès de Marie-Françoise Hachin, veuve de Jean-Joseph Brulé, à la requête de Jean-Pierre Delahaye, avoué au tribunal de première instance de la Seine, rue Beaubourg, n° 52., 19 novembre 1808
      inventaire après décès; Beaubourg (rue); Hachin, Marie-Françoise; Brulé, Jean-Joseph; Delahaye, Jean-Pierre; avoué
    - Inventaire après décès de Marie-Anne Valton, veuve de Henri-Pierre Fromageat, à la requête de Pierre-Antoine Jardin,employé à l'administration de l'enregistrement, à Belleville, rue de la Montagne, n° 380., 21 novembre 1808
      inventaire après décès; Valton, Marie-Anne; Fromageat, Henri-Pierre; Jardin, Pierre-Antoine
    - Inventaire après décès de Jean-Charles Belin, à la requête de Marie-Anne-Sophie Poivre, dite Peffer, divorcée dudit Belin demeurant rue de Grenelle., 23 novembre 1808
      inventaire après décès; Grenelle (rue de); Belin, Jean-Charles; Poivre, Marie-Anne-Sophie; Peffer, Marie-Anne-Sophie
    - Inventaire après décès de Louis-Nicolas de l'Espinasse, ancien officier de génie, membre du corps législatif, à la requête de Augustin comte de l'Espinasse, général de division, sénateur, rue de Grenelle Saint-Germain, n° 7., 29 novembre 1808
      inventaire après décès; Grenelle (rue de); L'Espinasse, Louis Nicolas de; L'Espinasse, Augustin de; député; officier général; officier (armée); sénateur
    - Inventaire après décès de Françoise Humbert épouse de Philippe-George Schmit, tailleur, demeurant marché Boulainvilliers rue du Bacq, n°12., 13 décembre 1808
      inventaire après décès; Bac (rue du); Passy (ancienne commune); Humbert, Françoise; Schmit, Philippe-George; tailleur d'habits